<html>

<head>
	<meta http-equiv="Content-Type" content="text/html; charset=utf-8"/>
	<link rel="stylesheet" href="../../../Miscellaneous/liberation_format.css">
<title>Neo-Adûnaic : nin-</title>
<link rel="shortcut icon" type="image/x-icon"
href="../../../Miscellaneous/Images/favicon.ico">
</link>
<link rel="shortcut icon" type="image/x-icon"
href="../../../Miscellaneous/Images/favicon.ico">
</link>

<head><p>{<a
href="../../../index.html">Home</a>}
&gt;&gt; {<a href="../../Words.htm">Words</a>}</p>

<hr size=1 width="100%" noshade style='color:black' align=center>

<p><b>&nbsp;</b></p>

<p><b>nin-</b> <i>v</i>. &nbsp;“to finish, dispense” (<a
href="../../../Grammar/Verb%20Grammar/Verb-classes.htm">biconsonantal-verb</a>)</p>

<p>From Primitive Elvish Root &#8730;<i>NEN</i>
(“water”), from which Westron <i>nîn</i> was most likely derived.</p>

<p><u>Inflections</u></p>

<table>
 <tr>
  <td>
  <p><a href="../../../Grammar/Verb%20Grammar/aorist.htm">Aorist</a></p>
  </td>
  <td>
  <p><i>nina</i></p>
  </td>
  <td>
  <p>“dispenses”</p>
  </td>
 </tr>
 <tr>
  <td>
  <p><a
  href="../../../Grammar/Verb%20Grammar/Continuative-Present.htm">Continuative-present</a></p>
  </td>
  <td>
  <p><i>nîni</i></p>
  </td>
  <td>
  <p>“dispensing”</p>
  </td>
 </tr>
 <tr>
  <td>
  <p><a href="../../../Grammar/Verb%20Grammar/past.htm">Past</a></p>
  </td>
  <td>
  <p><i>ninna</i></p>
  </td>
  <td>
  <p>“dispensed”</p>
  </td>
 </tr>
 <tr>
  <td>
  <p><a
  href="../../../Grammar/Verb%20Grammar/Continuative-Past.htm">Continuative-past</a></p>
  </td>
  <td>
  <p><i>mî nîni</i></p>
  </td>
  <td>
  <p>“was dispensing”</p>
  </td>
 </tr>
 <tr>
  <td>
  <p><a href="../../../Grammar/Verb%20Grammar/future.htm">Future</a></p>
  </td>
  <td>
  <p><i>rô nina</i></p>
  </td>
  <td>
  <p>“will dispense”</p>
  </td>
 </tr>
 <tr>
  <td>
  <p><a href="../../../Grammar/Verb%20Grammar/future.htm">Continuative-Future</a></p>
  </td>
  <td>
  <p><i>rô nîni</i></p>
  </td>
  <td>
  <p>“will be dispensing”</p>
  </td>
 </tr>
 <tr>
  <td>
  <p><a
  href="../../../Grammar/Verb%20Grammar/Verb%20Plural.htm">Plural</a></p>
  </td>
  <td>
  <p><i>-m</i></p>
  </td>
  <td>
  <p>(add to forms above to indicate plurality)</p>
  </td>
 </tr>
</table>


</html>
